* SPICE макромодель BTS141
* Выводы: 1:IN (вход/затвор)  2:OUT (выход/сток)  3:GND (земля/исток)
*
* Моделируется:
*   * входная ёмкость затвора (Cin = 150 пФ);
*   * цепь задержки переключения Rint×Cint ≈ 7 мкс;
*   * силовой MOSFET с Rds_on ≈ 15–20 мОм;
*   * защитный стабилитрон по стоку (BV ≈ 60В);
*   * body diode (паразитный диод сток-исток).
*
* Не моделируется:
*   * токовая защита (порог ~40А) — в сценариях FAN_KEY токи ≤ 30А;
*   * тепловая защита;
*   * температурный дрейф Rds_on.

.SUBCKT BTS141 IN OUT GND

* ─── Входная цепь ────────────────────────────────────────────
Cin    IN  GND  150p
Rin    IN  GND  100k

* ─── Задержка переключения (затягивание фронтов) ────────────
Rint   IN  22   4.7k
Cint   22  GND  1.5n

* ─── Ёмкости затвор-исток и затвор-сток ─────────────────────
Cgs    22  GND  100p
Cgd    22  20   50p

* ─── Силовой каскад ─────────────────────────────────────────
M1     20  22  GND GND NMOS1
Rds    OUT 20   18m

.MODEL NMOS1 NMOS (LEVEL=3 VTO=2.1 KP=45 RS=5m RD=5m)

* ─── Защитные диоды ─────────────────────────────────────────
Dclamp GND OUT  D_Zener
.MODEL D_Zener D (BV=60 IBV=1m RS=0.1)

Dbody  GND OUT  D_Body
.MODEL D_Body  D (IS=1e-12 RS=10m N=1.05)

.ENDS BTS141