* drv8871_ngspice.lib
* H-мост DRV8871 (TI), поведенческая макромодель.
* Выводы: IN1 IN2 OUT1 OUT2 VM GND.
*
* Логика по даташиту:
*   IN1=0, IN2=0 → coast:   OUT1, OUT2 Hi-Z
*   IN1=1, IN2=0 → forward: OUT1=VM, OUT2=GND
*   IN1=0, IN2=1 → reverse: OUT1=GND, OUT2=VM
*   IN1=1, IN2=1 → brake:   OUT1=GND, OUT2=GND
*
* Моделируется: порог входов ~2.5В, Rds_on ~0.5Ω,
*               cross-conduction предотвращён по логике.
* Не моделируется: токоограничение по ILIM, защита от КЗ
*               и перегрева, dead time, время переключения.

.SUBCKT DRV8871 IN1 IN2 OUT1 OUT2 VM GND
+ PARAMS: Ron=0.5 Roff=1Meg Vth=2.5

* Компараторы входов: 1, если V(IN) > Vth.
B_hi1 hi1 GND V = (V(IN1, GND) > Vth) ? 1 : 0
B_hi2 hi2 GND V = (V(IN2, GND) > Vth) ? 1 : 0

* Таблица истинности H-моста.
B_hs1 hs1 GND V = V(hi1, GND) * (1 - V(hi2, GND))
B_hs2 hs2 GND V = (1 - V(hi1, GND)) * V(hi2, GND)
B_ls1 ls1 GND V = V(hi2, GND)
B_ls2 ls2 GND V = V(hi1, GND)

* Силовые ключи, управляемые вычисленными сигналами.
S_HS1 VM   OUT1 hs1 GND SW_DRV
S_HS2 VM   OUT2 hs2 GND SW_DRV
S_LS1 OUT1 GND  ls1 GND SW_DRV
S_LS2 OUT2 GND  ls2 GND SW_DRV

.MODEL SW_DRV SW(Ron={Ron} Roff={Roff} Vt=0.5 Vh=0.1)

.ENDS DRV8871