* Макромодель линейного стабилизатора MC78M05 (+5V, 0.5A) для ngspice
* Выводы: IN GND OUT
.subckt MC78M05 IN GND OUT

* --- Схема измерения входного напряжения и смещения ---
* Ток собственного потребления (Quiescent Current) ~ 4мА
I_Q IN GND 4mA

* --- Ограничение минимального падения напряжения (Dropout Voltage ~ 2V) ---
* Стабилизатор начинает работать только если V(IN) - V(GND) > 7V.
* Эмулируем это с помощью идеального диода и источника опорного напряжения.
E_REG INT_V GND VALUE = { MIN(V(IN,GND) - 2.0, 5.0) }

* --- Выходной каскад и ограничение по току (Current Limit ~ 500mA) ---
* Используем схему с источником, управляемым напряжением, и внутренним резистором.
* При превышении тока падение на R_LIMIT прижимает выход.
E_OUT INT_OUT GND INT_V GND 1.0
R_LIMIT INT_OUT OUT 0.4

* Фиксация максимального тока короткого замыкания (примерно 700мА пикового)
* Диод начинает шунтировать избыточный ток при перегрузке
B_CLAMP INT_OUT OUT I = { (I(E_OUT) > 0.6) ? ((I(E_OUT) - 0.6) * 10) : 0 }

* --- Выходной импеданс и конденсатор ---
* Внутреннее выходное сопротивление на высоких частотах
C_OUT OUT GND 10uF

.ends MC78M05
