* Поведенческая модель CAN-трансивера MCP2562 для ngspice
* Выводы: TXD RXD CANH CANL STBY VDD VIO GND
*
* Логика:
*   STBY=0, TXD=0 → доминант: CANH=3.5В, CANL=1.5В, Vdiff=2.0В
*   STBY=0, TXD=1 → рецессив: CANH=CANL=2.5В (внутренний делитель)
*   STBY=1        → standby:  CANH=CANL=2.5В, драйвер отключён
*   Приёмник: Vdiff > 0.9В → RXD=LOW; иначе RXD=VIO (подтяжка 10к)
*
* Реализация: B-источники задают целевые уровни выходов,
* малые выходные сопротивления драйвера (Rdrv) моделируют
* реальное падение под нагрузкой терминатора.

.subckt MCP2562 TXD RXD CANH CANL STBY VDD VIO GND
+ PARAMS: Vcm=2.5 Vdiff_dom=2.0 Rdrv=1

* Целевые напряжения выходов CANH / CANL.
*   Доминант (TXD=0 и STBY=0): 3.5В / 1.5В
*   Рецессив / Standby:        2.5В / 2.5В
B_vh vh_int GND V =
+   ( V(TXD) < 1.4 && V(STBY) < 1.4 )
+     ? ( Vcm + Vdiff_dom/2 )
+     : Vcm
B_vl vl_int GND V =
+   ( V(TXD) < 1.4 && V(STBY) < 1.4 )
+     ? ( Vcm - Vdiff_dom/2 )
+     : Vcm

* Малые выходные сопротивления драйвера (реальный MCP2562 ≈ 1–5Ω).
R_rh CANH vh_int {Rdrv}
R_rl CANL vl_int {Rdrv}

* Приёмник: компаратор по Vdiff, порог доминанта 0.9В.
B_rxd RXD GND V =
+   ( (V(CANH) - V(CANL)) > 0.9 ) ? 0 : V(VIO)

.ends MCP2562