* motor_model.lib
* Электромеханическая модель коллекторного мотора.
* Выводы: INP INN (питание), Speed (1В = 1000 об/мин).
*
* Электрика: R_arm + L_arm + back-EMF (B_emf = Ke · V(Speed)).
* Механика: момент Kt·I_arm инжектируется в узел Speed,
*           C_inertia — инерция ротора,
*           R_friction — вязкое трение и нагрузка.
*
* Ток якоря: (V(INP) − V(n2)) / R_arm — только из напряжений узлов.
* Коэффициент Kt/R_arm вычисляется ngspice на этапе инстанцирования
* субсхема, поэтому итоговое значение — с переданным R_arm, а не
* с дефолтным. Никаких .param и никаких I()/Vsen.

.SUBCKT DC_MOTOR INP INN Speed
+ PARAMS: R_arm=1 L_arm=1m Ke=1 Kt=0.01 C_inertia=1e-3 R_friction=100

* Обмотка: R_arm + L_arm последовательно.
R_arm    INP  n2   {R_arm}
L_arm    n2   n3   {L_arm}

* Противо-ЭДС.
B_emf    n3   INN  V = Ke * V(Speed)

* Момент от тока якоря. Обе скобки {Kt} и {R_arm} — числовые
* константы, подставляются при инстанцировании.
B_torque 0    Speed I = {Kt} * (V(INP) - V(n2)) / {R_arm}

* Инерция ротора и вязкое трение.
C_inertia Speed 0  {C_inertia}
R_friction Speed 0 {R_friction}

.ENDS DC_MOTOR